臺灣雲林地方法院刑事判決　　　　　　　100年度易字第483號
公　訴　人　臺灣雲林地方法院檢察署檢察官
被　　　告　鐘瑞邦
上列被告因竊盜案件，經檢察官提起公訴（100 年度偵字第2830
號），被告於準備程序進行中就被訴事實為有罪之陳述，經本院
告知簡式審判程序之旨，並聽取被告與公訴人之意見後，裁定依
簡式審判程序審理，判決如下：
    主  文
鐘瑞邦犯踰越牆垣、安全設備、侵入住宅竊盜罪，累犯，處有期
徒刑拾月。
    事  實
一、鐘瑞邦前(一)因竊盜案件，經本院以94年度易字第247 號判處
    有期徒刑2 年6 月確定，於民國95年11月15日縮短刑期假釋
    付保護管束出監。惟其於保護管束期間，因故意再犯案件，
    經撤銷假釋，執行殘刑有期徒刑7 月28日。(二)因詐欺案件
    ，經本院以96年度六簡字263 號判處有期徒刑1 月15日（減
    刑後）確定；因加重竊盜未遂及妨害自由案件，經本院以
    96年度易字第415 號分別判處有期徒刑4 月（減刑後）、1
    月15日（減刑後）確定；因竊盜案件，經本院以96年度簡
    字第57號判處有期徒刑5 月確定；因竊盜案件，經本院以
    96年度易字第421 號判處有期徒刑9 月確定；因施用第一
    級毒品案件，經本院以96年度訴字第712 號分別判處有期徒
    刑7 月、7 月確定；因竊盜案件，經臺灣嘉義地方法院（
    下稱嘉義地院）以97年度易字第72號判處有期徒刑2 月（減
    刑後）確定。上開至案件，嗣經嘉義地院以97年度聲字
    第603 號裁定，定其應執行刑為有期徒刑2 年5 月確定。復
    (三)因施用第一級毒品案件，經本院以97年度訴字第30號判處
    有期徒刑8 月確定。上開(一)、(二)、(三)案件經被告於96年10月
    18日入監接續執行，於99年6 月18日因保外就醫出監。詎仍
    不知悔改，意圖為自己不法之所有，於民國100 年5 月6 日
    9 時47分許（起訴書誤載為40分），攀爬踰越位於雲林縣斗
    六市○○街145 巷17號賴信男住處之外牆後，而進入上開住
    宅後，再將上開1 樓臥房浴室之窗戶拆下後，踰越該窗戶進
    入屋內，竊取賴信男所有之金項鍊2 條、珍珠長項鍊1 條、
    K 金長項鍊1 條及彩色寶石飾品項鍊1 條等物，得手後，因
    鐘瑞邦之行為已經觸動上開住宅裝設之保全系統，趁機逃逸
    ，鐘瑞邦將金項鍊2 條及K 金長項鍊1 條丟棄於雲林縣斗六
    市八德里大河中，其餘之物則攜回家中藏放。嗣經警調閱上
    開住宅監視器，而循線查獲上情。
二、案經賴信男訴由雲林縣警察局斗六分局報請雲林地方法院檢
    察署檢察官偵查起訴。
    理  由
一、本件被告鐘瑞邦所犯係死刑、無期徒刑、最輕本刑為3 年以
    上有期徒刑以外之罪，其於準備程序進行中，就被訴事實為
    有罪之陳述，經告知簡式審判程序之旨，並聽取當事人之意
    見後，本院認無不得或不宜改依簡式審判程序進行之情形，
    爰依刑事訴訟法第273 條之1 第1 項規定，裁定本件進行簡
    式審判程序。又本件卷內之證據資料，依同法第273 條之2
    規定，不受同法第159 條第1 項關於傳聞法則規定之限制，
    依法均有證據能力，合先敘明。
二、上開犯罪事實，業據被告鐘瑞邦坦承不諱，核與證人即告訴
    人賴信男於警詢證述之情節相符，並經證人陸信志、陸三村
    分別於警詢及偵查中證述明確，復有案發現場監視光碟、翻
    拍照片、贓物認領保管單、雲林縣警察局勘查採證同意書、
    現場採證案件通報單、員警職務報告單及現場照片等在卷可
    稽，足認被告前開任意性之自白與事實相符，得作為被告有
    罪之證據。從而，本件事證明確，被告犯行堪以認定，應依
    法論科。又，依證人賴信男於警詢中證稱：依屋外監視器發
    現被告係於100 年5 月6 日上午9 時47分許，由屋後爬牆進
    入等語（見偵卷第15頁），後有職務報告附卷可參（見偵卷
    第83頁），足認被告係於100 年5 月6 日9 時47分許，攀爬
    踰越位於雲林縣斗六市○○街145 巷17號賴信男住處之外牆
    後，而進入上開住宅，公訴意旨漏未論及本件竊盜犯行兼有
    踰越牆垣竊盜之情狀，併此敘明。
三、論罪科刑：
(一)、按刑法第321 條第1 項第2 款所謂「毀」係指毀損，稱「越
    」則指踰越或超越，祇要踰越或超越門扇、牆垣或安全設備
    之行為，使該門扇、牆垣或安全設備喪失防閑作用，即該當
    於前揭規定之要件。而刑法第321 條第1 項第2 款所謂安全
    設備，係指依社會通常觀念足認為防盜之設備而言，窗戶具
    有防盜之作用，應屬刑法第321 條第1 項第2 款所定之其他
    安全設備（最高法院55年臺上字第547 號判例、45年臺上字
    第1443號判例參照）。被告拆卸證人賴信男浴室窗戶（尚無
    證據證明已毀損），並自該窗戶攀爬進入屋內之行為，雖未
    毀損該窗戶，但已使該窗戶喪失防閑作用，揆諸前揭說明，
    其上開行為，即該當本條款所規定之「踰越安全設備」要件
    。核被告所為，係犯刑法第321 條第1 項第1 款、第2 款踰
    越牆垣、安全設備、侵入住宅之竊盜罪。公訴意旨雖漏未斟
    酌本件竊盜犯行兼有踰越牆垣竊盜之情狀，惟此僅為加重條
    件之增減，仍屬單純一罪，毋庸變更起訴法條，附此敘明。
    又公訴意旨就犯罪事實部分雖未論及被告於踰越牆垣竊盜之
    事實，然該部分核屬公訴人已起訴犯罪事實之部分行為，為
    起訴效力所及，本院自得併予審理，亦併此敘明。按刑法第
    321 條第1 項第1 款之侵入住宅、建築物竊盜罪，係刑法第
    306 條無故侵入住宅罪與普通竊盜罪之結合犯，亦即無故侵
    入住宅，係犯普通竊盜罪之加重情形，已結合於所犯加重竊
    盜之罪質中，自不能於論以加重竊盜罪外，更行論以無故侵
    入住宅罪（最高法院92年度台非字第6 號判決意旨可資參照
    ）。
(二)、又被告前經本院以94年度易字第247 號判處有期徒刑2 年6
    月確定，於95年11月15日縮短刑期假釋付保護管束出監。惟
    其於保護管束期間，因故意再犯案件，經撤銷假釋，執行殘
    刑有期徒刑7 月28日，因其撤銷假釋之原因事實行為終了在
    86年11月26日刑法第77條、第79條之1 修正施行後，其撤銷
    假釋執行殘刑者，即不再依86年修正前之刑法第79條之1規
    定合併計算其殘餘刑期與他刑應執行期間，此觀之刑法施行
    法第7 條之1 第2 項及刑法第79條之1 第5 項規定自明。本
    件被告經撤銷假釋，於96年10月18日入監執行所餘殘刑7 月
    28日，殘刑至97年6 月間即執行完畢，其後雖接續執行執行
    刑2 年5 月及8 月，並於99年6 月18日因保外就醫而出監，
    有臺灣高等法院被告前案紀錄表、出入監簡列表各1 份在卷
    可參。惟依刑法第79條之1 第5 項規定，其撤銷假釋之殘刑
    7 月28日係全部執行完畢後，方再接續執行他刑，並無同條
    第1 項合併計算執行期間之適用（最高法院97年度臺非字第
    1 號判決要旨、臺灣高等法院暨所屬法院98年法律座談會刑
    事類提案第5 號參照）。被告既於前案有期徒刑宣告執行完
    畢後5 年內再犯本案犯行，有累犯之適用，自應依法加重其
    刑。公訴人認被告不構成累犯，尚有未恰，併此敘明。
(三)、爰審酌被告前有竊盜前科（見上開前案紀錄表），素行不佳
    ，竟不知悔改，不思以正當途徑賺取生活所需，竟任意竊取
    他人財物，對於他人財產安全危害非輕，嚴重危害社會治安
    ，所為自應受相當之刑事非難，惟念及被告犯後坦認犯行，
    態度尚佳，並綜合考量被告係國中畢業、無業、家境小康（
    見警詢筆錄教育程度欄、職業欄及家庭經濟狀況欄之記載〈
    見偵卷第6 頁〉），兼衡被告之生活狀況、智識程度，暨其
    犯罪手段、所竊得財物之價值等一切情狀，量處如主文所示
    之刑。
據上論斷，應依刑事訴訟法第273 條之1 第1 項、第284 條之1
、第299 條第1 項前段，刑法第321 條第1 項第1 款、第2 款、
第47條第1 項前段，判決如主文。
本案經檢察官楊順淑到庭執行職務。
中    華    民    國   100    年    9     月    30    日
                  刑事第七庭  法  官  文昌
以上正本證明與原本無異。
如不服本判決應於收受判決後10日內向本院提出上訴書狀，並應
敘述具體理由；其未敘述上訴理由者，應於上訴期間屆滿後20日
內向本院補提理由書（均須按他造當事人之人數附繕本）。「切
勿逕送上級法院」。
                              書記官  張簡純靜
中    華    民    國   100    年    9     月    30    日
附錄本案論罪科刑法條全文：
中華民國刑法第321 條：（加重竊盜罪）
犯竊盜罪而有下列情形之一者，處6 月以上、5 年以下有期徒刑
，得併科新臺幣10萬元以下罰金：
一、侵入住宅或有人居住之建築物、船艦或隱匿其內而犯之者。
二、毀越門扇、牆垣或其他安全設備而犯之者。
三、攜帶兇器而犯之者。
四、結夥三人以上而犯之者。
五、乘火災、水災或其他災害之際而犯之者。
六、在車站、埠頭、航空站或其他供水、陸、空公眾運輸之舟、
    車、航空機內而犯之者。
前項之未遂犯罰之。